tr: Filament stili: Kafes; Sarmal; Sarmal bobin; Dörtlü halka; Spiral; Sincap kafesi; Düz (C-filament); Dikey halka; Vintage Edison; Diğer
vi: Kiểu dáng dây tóc bóng đèn: Lồng; Xoắn lò xo; Xoắn kép; Bốn vòng lặp; Xoắn ốc; Lồng sóc; Thẳng (dây tóc C); Vòng lặp dọc; Edison cổ điển; Khác
zh-CN: 灯丝样式: 笼状; 卷曲; 双层卷; 四环; 螺旋状; 松鼠笼; 直丝（C 型灯丝）; 垂直环状; 复古爱迪生; 其他
sk-SK: Štýl filamentu: Klietka; Špirálová; Vinutá cievka; Štvoritá slučka; Špirálová; Klietkové vlákno; Rovné (vlákno v tvare písmena C); Vertikálna slučka; Retro Edison; Iné
nl: Type filament: Kooi; Opgerold; Opgerolde spoel; Quad loop; Spiraal; Eekhoornkooi; Recht (C-filament); Verticale lus; Vintage Edison; Overig
hr-HR: Stil filamenta: Kavezni; Spiralno; Spiralna zavojnica; Četverostruka petlja; Spirala; Kavezni; Ravni (C-filament); Vertikalna petlja; Vintage Edison; Ostalo
cs: Styl vlákna: Klecové vlákno; Svinuté vlákno; Dvojitě vinuté; Čtyřnásobná smyčka; Spirála; Klecové vinutí; Rovné; Vertikální spirála; Retro Edison; Jiné
de: Filamentstil: Käfig; Gewickelt; Gewickelte Spule; Quad-Loop; Spirale; Squirrel Cage; Gerade (C-Filament); Vertikale Schleife; Vintage Edison; Sonstiges
ja: フィラメントのスタイル: ケージ; コイル状; コイルドコイル; クワッドループ; スパイラル; リスケージ; ストレート（Cフィラメント）; 垂直ループ; ヴィンテージエジソン; その他
es: Tipo de filamento: Jaula; En espiral; Bobina enrollada; Bucle cuádruple; Espiral; Jaula de ardilla; Recto (filamento C); Bucle vertical; Edison vintage; Otros
nb: Filamentstil: Bur; Kveilet; Kveilet spole; Kvadreløkke; Spiral; Ekornbur; Rett (C-filament); Vertikal sløyfe; Vintage Edison; Annet
pt-PT: Estilo de filamento: Gaiola; Enrolado; Bobina espiralada; Quádruplo em loop; Em espiral; Gaiola para esquilos; Reto (filamento C); Laço vertical; Edison vintage; Outro
ko: 필라멘트 스타일: 케이지; 코일; 이중 코일; 쿼드 루프; 스프링; 다람쥐 케이지; 직선형(C자형 필라멘트); 수직 루프; 빈티지 에디슨; 기타
fi: Hehkulangan tyyli: Häkki; Kierteinen; Kierretty lanka; Neljä silmukkaa; Spiraali; Oravahäkki; Suora (C-filamentti); Pystysuuntainen silmukka; Vintage Edison; Muu
fr: Type de filament: Cage; Enroulé; Filament en spirale; Filament à quadruple boucle; Spirale; Cage anti-écureuil; Droit (filament C); Filament à boucle verticale; Edison vintage; Autre
sv: Typ av filament: Bur; Ringad; Spolad spole; Fyrfaldig slinga; Spiral; Ekorrbur; Rak (C-filament); Vertikal slinga; Vintage Edison; Övrigt
it: Aspetto del filamento: In gabbia; A spirale; Bobina avvolta; Anello quadruplo; Spirale; Gabbia per scoiattoli; Dritto (filamento C); Anello verticale; Edison d'epoca; Altro
pt-BR: Estilo do filamento: Jaula; Enrolado; Bobina espiralada; Quad loop; Espiral; Filamento gaiola; Reto (filamento C); Laço vertical; Lâmpada Edison vintage; Outro
el: Στυλ νήματος: Κλωβός; Σπειροειδές; Σπειροειδές νήμα; Τετραπλός βρόχος; Σπιράλ; Κλουβί σκίουρου; Ευθύ (νήμα C); Κάθετος βρόχος; Ρετρό τύπου Edison; Άλλο
bg-BG: Стил на филамента: Решетка; Навито; Навита бобина; Четворна нишка; Спирала; Намотка тип „клетка за катерица“; Право (C–филамент); Вертикална бримка; Стил „лампа Едисон“; Друго
sl-SI: Slog filamenta: Kletka; Spiralni; Zvit tuljav; Štirikratna zanka; Spiralna; Veveričja kletka; Ravna (C-filament); Navpična zanka; Starinski Edison; Druga
da: Filamenttype: Bur; Oprullet; Spiralformet spole; Quad loop; Spiral; Egernbur; Lige (C-filament); Lodret løkke; Vintage Edison; Andet
pl: Styl włókna: Klatkowe; Skręcone; Żarnik spiralny; Żarnik poczwórna pętla; Spiralne; Żarnik klatkowy; Żarnik prosty (C-filament); Żarnik pionowa pętla; Styl vintage Edison; Pozostałe
ru: Тип нити: Клетка; Компактная спираль; Спиральная катушка; Квадратная петля; Растянутая спираль; Беличья клетка; Прямая (углеродное волокно); Вертикальная петля; Винтажная лампа Эдисона; Другое
lt-LT: Pluošto stilius: Narvas; Susuktas; Susukta ritė; Keturių kilpų; Spiralė; Voverės narvas; Tiesus (C formos siūlas); Vertikali kilpa; Vintage Edison; Kita
ro-RO: Stil de filament: Cușcă; Elicoidal; Bobină spiralată; Buclă cvadruplă; Spirală; Colivie de veveriță; Drept (filament C); Buclă verticală; Edison de epocă; Altele
th: รูปแบบเส้นใย: ทรงกรง; ขด; แบบคอยล์คู่; แบบห่วงสี่วง; แบบเกลียว; แบบกรงกระรอก; แบบตรง (C-filament); แบบห่วงแนวตั้ง; แบบวินเทจสไตล์เอดิสัน; อื่นๆ
en: Filament style: Cage; Coiled; Coiled coil; Quad loop; Spiral; Squirrel cage; Straight (C-filament); Vertical loop; Vintage Edison; Other
zh-TW: 燈絲風格: 線圈式; 螺旋; 盤繞線圈; 四環; 螺旋式; 鼠籠式; 直線型 (C 形絲); 垂直環狀; 復古愛迪生式; 其他
hu: Szálstílus: Ketrec; Tekercselt; Duplaspirálos; Négyes hurok; Spirál; Ketrec formájú; Egyenes (C-szál); Függőleges hurok; Vintage Edison; Egyéb